【裁判字號】    99,訴,1457
【裁判日期】    991101
【裁判案由】    毒品危害防制條例等
【裁判全文】
臺灣高雄地方法院刑事判決              99年度訴字第1457號
公  訴  人  臺灣高雄地方法院檢察署檢察官
被      告  乙○○
上列被告因違反毒品危害防制條例案件，經檢察官提起公訴（99
年度毒偵字第25694 號），嗣因被告就被訴事實為有罪之陳述，
經本院告知簡式審判程序意旨，並聽取公訴人及被告之意見後，
本院裁定依簡式審判程序審理，判決如下：
    主  文
乙○○犯施用第一級毒品罪，處有期徒刑捌月。
    事  實
一、乙○○前因施用毒品案件，經本院以98年度毒聲字第156 號
    裁定送觀察、勒戒後，因認無繼續施用毒品傾向，於民國98
    年5 月22日執行完畢釋放，並經臺灣高雄地方法院檢察署檢
    察官以97年度毒偵字第9120號為不起訴處分確定。詎其猶未
    戒除毒癮，於上揭觀察、勒戒執行完畢釋放後5 年內，又基
    於同時施用第一、二級毒品之犯意，於99年8 月4 日中午12
    時許，在其位於高雄縣大社鄉之某租屋處內，以將嗎啡及甲
    基安非他命一起置於玻璃球吸食器內燒烤後吸食煙霧之方式
    ，同時施用第一級毒品嗎啡及第二級毒品甲基安非他命1 次
    ，嗣於99年8 月4 日下午2時許，在高雄縣大社鄉○○路344
    號7-11便利超商前為警查獲，經徵得其同意後採尿送驗，檢
    驗結果呈嗎啡、安非他命、甲基安非他命陽性反應，始知悉
    上情。
二、案經行政院海岸巡防署海岸巡防總局南部地區巡防局移送臺
    灣高雄地方法院檢察署檢察官偵查起訴。
    理  由
一、本件被告乙○○所犯係死刑、無期徒刑、最輕本刑為3 年以
    上有期徒刑以外之罪，其於準備程序就被訴事實為有罪之陳
    述，經本院告知簡式審判程序之旨，並聽取其與檢察官之意
    見後，認無不得或不宜改依簡式審判程序進行之情事，依刑
    事訴訟法第273 條之1 第1 項規定，裁定本件由受命法官獨
    任進行簡式審判程序，合先敘明。
二、訊據被告對於上揭犯罪事實均坦承不諱，又被告於前揭時地
    為警查獲時所採集之尿液，經送請高雄市立凱旋醫院以氣相
    層析質譜儀分析法（GC/MS ）檢驗之結果，確呈嗎啡、安非
    他命、甲基安非他命之陽性反應，此有該院於99年9 月13日
    出具之濫用藥物尿液檢驗報告乙份在卷可憑（見偵卷第80頁
    ），而前揭濫用藥物尿液檢驗報告載明係以氣相層析質譜儀
    分析法（GC/MS ）檢驗，該方法之原理係檢品經氣化後，通
    過層析管分離純化，再將純化後之成分循序送入質譜儀做個
    別鑑定，因質譜儀所測定之圖譜，在化學上被公認具有指紋
    特性，故可據以完全判定該檢品係為何種化合物。職是，臺
    北榮民總醫院即認為「若以氣相層析質譜儀（GC/MS ）作藥
    物及其代謝產物之定性及定量分析，幾乎不會有偽陽性反應
    產生」，此經該院83年4 月7 日以83北總內字第3059號函示
    明確。準此，被告於前揭時地經警採集其尿液送驗結果，既
    呈嗎啡、安非他命、甲基安非他命陽性反應，顯見被告確有
    施用第一級毒品嗎啡、第二級毒品甲基安非他命之犯行甚明
    ，被告上開任意性之自白與事實相符，本案事證明確，被告
    犯行洵堪認定。
三、查被告前因施用毒品案件，經本院以98年度審毒聲字第156
    號裁定送觀察、勒戒後，因認無繼續施用毒品傾向，於98年
    5 月22日執行完畢釋放，並經臺灣高雄地方法院檢察署檢察
    官以97年度毒偵字第9120號為不起訴處分確定等情，有臺灣
    高等法院被告前案紀錄表1 份附卷可稽，其於前開觀察、勒
    戒執行完畢釋放後5 年內再犯本件施用毒品之罪，業已合於
    毒品危害防制條例第23條第2 項所規定「於觀察勒戒執行完
    畢釋放後，5 年內再犯施用毒品之罪」之起訴要件，自應依
    法追訴審判。核被告所為，係犯同條例第10條第1 項施用第
    一級毒品罪及第10條第2 項施用第二級毒品罪。其施用上揭
    毒品前持有第一級、第二級毒品之低度行為，分別為其施用
    之高度行為所吸收，不另論罪。被告燒烤玻璃球吸食器以同
    時施用嗎啡、甲基安非他命之行為，為一行為觸犯數罪名之
    想像競合關係，應從一重之施用第一級毒品罪處斷，公訴意
    旨認應分論併罰，尚有未洽。爰審酌被告前已有施用毒品之
    不良素行，經觀察、勒戒之執行仍未能杜絕毒癮，顯見其自
    制力不佳，殊無足取；惟考量其於本院審理中坦承犯行，態
    度尚可及施用毒品行為於本質上係屬自我戕害行為，並未對
    社會造成直接而過鉅之損害，反社會性之程度應屬較低等一
    切情狀，酌情量處有期徒刑8 月，以資懲儆。
據上論斷，應依刑事訴訟法第273 條之1 第1 項、第284 條之1
、第299 條第1 項前段，毒品危害防制條例第10條第1 項、第2
項，刑法第11條、第55條，判決如主文。
本案經檢察官甲○○到庭執行職務。
中    華    民    國    99    年    11    月    1     日
                  刑事第十五庭  法  官  許勻睿
以上正本證明與原本無異。
如不服本判決應於收受判決後10日內向本院提出上訴書狀，並應
敘述具體理由。其未敘述上訴理由者，應於上訴期間屆滿後20日
內向本院補提理由書(均須按他造當事人之人數附繕本)「切勿逕
送上級法院」。
中    華    民    國    99    年    11    月    1     日
                                書記官  王芷鈴
毒品危害防制條例第10條：
施用第一級毒品者，處6月以上5年以下有期徒刑。
施用第二級毒品者，處3年以下有期徒刑。

司法院資訊處製作；財團法人民間司法改革基金會備份。
